【裁判字號】    97,易,1491
【裁判日期】    980630
【裁判案由】    恐嚇等
【裁判全文】
臺灣士林地方法院刑事判決              97年度易字第1491號
公  訴  人  臺灣士林地方法院檢察署檢察官
被      告  戊○○
            丙○○
            乙○○
上  三被告
共      同
選任辯護人  韓邦財律師
            魏釷沛律師
被      告  甲○○
            己○○
            丁○○
上列被告等因恐嚇等案件，經檢察官提起公訴（97年度偵字第93
75號、第10025 號），依刑事訴訟法第284 條之1 ，毋庸行合議
審判，被告等均就被訴事實為有罪之陳述，經本院改以簡式審判
程序審理後，判決如下：
    主  文
戊○○共同犯強制罪，累犯，處有期徒刑肆月，如易科罰金，以
新臺幣壹仟元折算壹日；又共同犯強制罪，累犯，處有期徒刑伍
月，如易科罰金，以新臺幣壹仟元折算壹日；又共同犯恐嚇危害
安全罪，累犯，處有期徒刑肆月，如易科罰金，以新臺幣壹仟元
折算壹日。應執行有期徒刑拾壹月，如易科罰金，以新臺幣壹仟
元折算壹日。
丙○○共同犯強制罪，處有期徒刑參月，如易科罰金，以新臺幣
壹仟元折算壹日；又共同犯強制罪，處有期徒刑肆月，如易科罰
金，以新臺幣壹仟元折算壹日；又共同犯恐嚇危害安全罪，處有
期徒刑參月，如易科罰金，以新臺幣壹仟元折算壹日；又共同犯
恐嚇危害安全罪，處有期徒刑參月，如易科罰金，以新臺幣壹仟
元折算壹日；又共同犯恐嚇危害安全罪，處有期徒刑貳月，如易
科罰金，以新臺幣壹仟元折算壹日；又犯公然侮辱罪，處拘役貳
拾日，如易科罰金，以新臺幣壹仟元折算壹日。有期徒刑部分，
應執行有期徒刑壹年壹月，如易科罰金，以新臺幣壹仟元折算壹
日。
乙○○共同犯強制罪，累犯，處有期徒刑肆月，如易科罰金，以
新臺幣壹仟元折算壹日；又共同犯強制罪，累犯，處有期徒刑伍
月，如易科罰金，以新臺幣壹仟元折算壹日；又共同犯恐嚇危害
安全罪，累犯，處有期徒刑肆月，如易科罰金，以新臺幣壹仟元
折算壹日。應執行有期徒刑拾壹月，如易科罰金，以新臺幣壹仟
元折算壹日。
甲○○共同犯強制罪，處有期徒刑參月，如易科罰金，以新臺幣
壹仟元折算壹日；又共同犯恐嚇危害安全罪，處有期徒刑貳月，
如易科罰金，以新臺幣壹仟元折算壹日；又犯恐嚇危害安全罪，
處拘役貳拾日，如易科罰金，以新臺幣壹仟元折算壹日。有期徒
刑部分，應執行有期徒刑肆月，如易科罰金，以新臺幣壹仟元折
算壹日。
己○○、丁○○共同犯傷害罪，各處有期徒刑伍月，如易科罰金
，均以新臺幣壹仟元折算壹日；又共同犯毀損罪，各處有期徒刑
肆月，如易科罰金，均以新臺幣壹仟元折算壹日。各應執行有期
徒刑捌月，如易科罰金，均以新臺幣壹仟元折算壹日。
    事  實
一、戊○○曾於民國91、92年間，因妨害自由、違反著作權法及
    違反槍砲彈藥刀械管制條例等案件，分別經法院判處有期徒
    刑1 年10月、2 月、1 年2 月，合併執行有期徒刑2 年10月
    ，於93年3 月5 日假釋出監付保護管束，迄94年4 月4 日保
    護管束期滿未經撤銷假釋視為執行完畢。乙○○曾於93年間
    ，因違反槍砲彈藥刀械管制條例案件，經法院判處有期徒刑
    1 年3 月，於94年1 月28日入監執行，迄95年2 月8 日執行
    完畢，翌日出監。
二、緣丑○○係臺北市○○區○○路2 段80號1 樓雍聯股份有限
    公司（下稱：雍聯公司）之前總經理，因該公司積欠浤村鷹
    架工程尾款新臺幣（下同）235 萬元，於96年5 月20日，由
    丙○○與2 名不詳之成年男子，前往雍聯公司討債，與雍聯
    公司之不詳年籍姓名股東發生爭執後離去。嗣於96年5 月21
    、22日左右，雍聯公司上址辦公室即遭6 、7 名不詳之蒙面
    男子分持球棒及木棒砸毀辦公室內之物品。迄96年5 月23日
    下午3 時許，丙○○竟與戊○○、乙○○共同基於強制之犯
    意聯絡，共同至雍聯公司向丑○○催討債務，利用雍聯公司
    甫於密接時間前遭6 、7 名姓名年籍不詳之成年男子砸毀辦
    公物品，公司人員均心生恐懼之際，由丙○○並以兇惡之語
    氣要求丑○○還款，且揚言如不還款，將對其不利，會再來
    討債等語，戊○○則顯露其刺青，3 人共同脅迫丑○○清償
    債務。丑○○迫於無奈，只好先支付現金20萬元給丙○○，
    並簽發票面金額10萬元之本票21張，丙○○3 人共同以此方
    式，使丑○○行無義務之事且妨害該公司正常經營之權利。
三、丁○○與己○○於96年12月31日晚上，至臺北市○○區○○
    路1 段73號辛○○所經營之餐廳內消費，因適逢跨年夜，該
    餐廳生意很好人力不足，引起丁○○與己○○不滿，其2 人
    遂於97年1 月1 日凌晨1 時20分許，夥同姓名年籍不詳之成
    年男子多人，共同基於傷害、毀損之犯意聯絡，分持高爾夫
    球杆、棒球棍、警棍等物，砸毀店內紅酒架、陶製啤酒柱等
    物品致令不堪使用，己○○則持不詳工具毆打辛○○臉部，
    辛○○友人子○○及辛○○父親林炳煥見狀上前欲勸阻己○○，己○○復以上揭不詳工具毆打子○○之耳朵，其他人則
    共同毆打林炳煥，辛○○因此受有右手肌肉挫傷、頭部外傷
    等傷害；子○○因此受有左耳裂傷之傷害；林炳煥因此受有
    頭部外傷（傷害林炳煥部分未據告訴），且足以生損害於辛○○。
四、戊○○受不知情之卯○○委託處理庚○○積欠卯○○之債務
    ，遂於97年2 月26日下午1 時許，與乙○○、丙○○、甲○○等人，共同基於使人行無義務之事之強制犯意，至庚○○
    所經營位於臺北縣三峽鎮○○街175 號之店內向庚○○及庚○○之配偶壬○○催討債務，由戊○○大聲的要求庚○○給
    一個結論，並對庚○○脅迫稱：若讓伊起盤（台語，即發飆
    之意）你就會很難看等語，壬○○見此情況即偷偷報警，嗣
    警員到場處理時，甲○○即到外面大聲喊稱：「欠人家錢不
    還還開店」等語，待員警離開後，丙○○即開始拍打店內桌
    子，甲○○並對庚○○與壬○○脅迫稱：報警察也沒有用，
    如果要跑就躲好一點，渠等全省都有人等語，乙○○亦脅迫
    稱：「你今日所說，往後若沒有實現，家中一定出事」等語
    ，並要求庚○○簽下本票。庚○○迫於無奈，雖上開脅迫言
    語未達使其不能抗拒之程度，只好依其要求簽下面額50萬元
    之本票共計8 張，戊○○等4 人共同以此方法，使庚○○行
    無義務之事及妨害庚○○店面營業權利之行使，之後並由甲○○按月持上揭本票至庚○○店內向庚○○取款。於離去前
    ，戊○○、丙○○、乙○○、甲○○為確保庚○○簽發之本
    票所擔保之債權確獲實現，另又均基於恐嚇危害安全之犯意
    ，推由戊○○、丙○○對庚○○恐嚇稱：若未照約定還款，
    將對其不利等語。迄97年6 月27日，甲○○又至庚○○之店
    內向庚○○收款，庚○○告知其最近籌不出錢來等語，甲○○竟另行基於恐嚇之犯意，對庚○○及壬○○恐嚇稱：如果
    是這樣的話，公司又會叫人來處理，自己小心一點，到時如
    果出事情，不要怪他等語，致庚○○與壬○○又均心生畏懼
    而生危害於安全。
五、緣寅○○任職升寶營造股份有限公司（下稱升寶公司），於
    97年4 月初透過友人介紹認識真實姓名年籍不詳，綽號「阿
    光」之成年男子。嗣升寶公司需要砂石，遂由「阿光」介紹
    廠商販賣砂石給升寶公司，後來因其他廠商價格較低，致升
    寶公司未向「阿光」所介紹之廠商購買，「阿光」竟怪罪寅
    ○○，並於97年4 月底、5 月初某日，將寅○○約至臺北市
    松山區○○路與敦化南路某咖啡廳見面討論上揭砂石買賣事
    宜，詎「阿光」竟即找來同有恐嚇犯意聯絡之丙○○及另1
    名不詳之成年男子到場，討論期間，「阿光」一再表示無論
    如何一定要讓其介紹之廠商簽到合約，寅○○回以公司已和
    別家公司簽約，「阿光」竟對寅○○恐嚇稱：「不管如何一
    定要簽到合約，如果沒有簽到的話，就要開槍」等語，丙○○則附和稱：「生意如果做不成，自己要想辦法」等語，致
    寅○○心生畏懼而生危害於安全。嗣於同年5 月3 日下午3
    時30分許，「阿光」與丙○○又共同基於恐嚇之犯意聯絡，
    至基隆市○○區○○街之工地內找寅○○，丙○○當場即表
    示，5 月10日就是簽約，若沒辦法簽約，寅○○就負責這方
    面之損失等語，寅○○回稱無法負責，丙○○竟基於恐嚇及
    公然侮辱之犯意大聲以：「叫你過來找我們你偏不過來」，
    『幹你娘雞歪』（台語）等語斥責寅○○，並稱10日不是要
    簽約就是要錢等語，綽號阿光之男子亦在旁大聲附和，致寅
    ○○心生畏懼而生危害於安全且因此受有侮辱。
六、案經辛○○、子○○、庚○○、壬○○、丑○○、寅○○訴
    由臺北市政府警察局移送臺灣士林地方法院檢察署檢察官偵
    查起訴。
    理  由
壹、程序方面：
一、按被告以外之人於審判外之言詞或書面陳述，除法律有規定
    者外，不得作為證據；又被告以外之人於審判外之陳述，雖
    不符同法第159 條之1 至第159 條之4 之規定，而經當事人
    於審判程序同意作為證據，法院審酌該言詞陳述或書面陳述
    作成時之情況，認為適當者，亦得為證據；又當事人、代理
    人或辯護人於法院調查證據時，知有第159 條第1 項不得為
    證據之情形，而未於言詞辯論終結前聲明異議者，視為有前
    項之同意，刑事訴訟法第159 條第1 項及第159 條之5 分別
    定有明文。查本判決下列所引用之各該被告以外之人所為審
    判外之陳述，雖屬傳聞證據，當事人且於本院準備程序爭執
    證人丑○○、癸○○、庚○○、壬○○、甲○○、卯○○、
    寅○○警詢、偵訊筆錄之證據能力（參見本院98年3 月30日
    準備程序筆錄），惟迄本院98年6 月16日審判期日，則已為
    有罪之陳述，並明示同意上揭被告以外之人審判外之陳述具
    證據能力，得為本件認定事實之依據，且迄至言詞辯論終結
    前亦未再聲明異議（參見本院98年6 月16日審判筆錄第4 頁
    以下）。本院審酌上開證據資料製作時之情況，尚無違法不
    當之瑕疵，亦認為以之作為證據應屬適當，依刑事訴訟法第
    159 條之5 規定，認前揭證據資料均有證據能力，合先敘明
    。
二、又事實欄三所示被害人即告訴人辛○○之父林炳煥雖因被告
    丁○○、己○○共同傷害犯行受有頭部外傷之傷害結果，惟
    此部分未據告訴，亦為起訴書犯罪事實欄二記載甚詳，此部
    分既未經訴究，即非在起訴範圍，本院即無庸就此部分不另
    為公訴不受理之諭知，附此敘明。
貳、實體方面：
一、訊據被告戊○○、丙○○、乙○○、甲○○、丁○○、己○○均就上揭犯罪事實自白不諱，復有下列證據可以佐證：
  (一)證人即告訴人丑○○於警詢、偵訊時所為之證述（分別參見
    97年6 月23日警詢筆錄、97年6 月26日偵訊筆錄、97年7 月
    18日偵訊筆錄），可證明雍聯公司遭討債之情形。
  (二)證人癸○○於警詢及偵訊時所為之證述（分別參見97年6 月
    26日警詢筆錄、97年7 月18日偵訊筆錄），可證明犯罪事實
    二所示情節。
  (三)證人即告訴人子○○於警詢及偵訊時所為之證述（分別參見
    97年1 月17日警詢筆錄、97年5 月14日偵訊筆錄），可證明
    其受傷情形及辛○○與林炳煥遭人毆打情形。
  (四)證人即告訴人辛○○於警詢及偵訊時所為之證述（參見97年
    1 月10日警詢筆錄、97年1 月16日警詢筆錄、97年11月8 日
    警詢筆錄、及97年5 月14日偵訊筆錄），可證明其受傷情形
    及店內遭砸毀情形。
  (五)證人林炳煥於偵訊時所為證述（參見97年5 月14日偵訊筆錄
    ），可以佐證犯罪事實三被告丁○○、被告己○○傷害及毀
    損情節。
  (六)證人即告訴人庚○○於警詢及偵訊時所為之證述（分別參見
    97年6 月11日警詢筆錄、97年7 月22日偵訊筆錄），可證明
    明其遭恐嚇及脅迫簽本票情形。
  (七)證人即告訴人壬○○於警詢及偵訊時所為之證述（分別參見
    97年6 月11日警詢筆錄、97年7 月22日偵訊筆錄），可證明
    其遭恐嚇及告訴人庚○○遭脅迫簽立本票之情形。
  (八)證人卯○○於警詢及偵訊時所為之證述（分別參見97年7 月
    31日警詢筆錄、97年7 月17日偵訊筆錄），可以證明97年2
    月26日現場之情形。
  (九)證人即告訴人寅○○於警詢及偵訊時所為之證述（分別參見
    97年7 月2 日警詢筆錄、97年7 月3 日偵訊筆錄）可以證明
    其97年5月3日遭被告丙○○及「阿光」恐嚇之情形。
  (十)辛○○診斷證明書1 紙，可以佐證辛○○受傷情形。
  (十一)子○○診斷證明書1 紙，可以佐證子○○受傷情形。
  (十二)被告丁○○、己○○持用之行動電話，於96年12月31日至97
    年1 月1 日間之通聯紀錄，可以佐證被告丁○○、己○○確
    在犯罪事實三現場之事實。
  (十三)戊○○、乙○○、丙○○持用之行動電話通訊監察譯文。其
    中，證明被告丙○○與被告甲○○聯絡處理庚○○債務之情
    形，在電話中提及「限他三天是故意的，因為一定還不出來
    ，到時侯再給他重新處理，就要債務人交出店舖內財產」等
    語；及被告戊○○、丙○○、甲○○在電話中提及庚○○債
    務收款後如何分帳情形。
  (十四)庚○○提出之甲○○到場收款之簽收紀錄，及被告甲○○提
    出之庚○○為發票人之本票影本8 張、收款明細，可以佐證
    被告甲○○按月到場收款之事實。
  (十五)本院就證人即告訴人庚○○、寅○○分別提出之犯案現場錄
    音勘驗所製譯文，可以分別佐證犯罪事實四、五之情節。
  (十六)雍聯公司遭不詳成年男子多名持棍棒毀損辦公設備照片8 幀
    ，可以佐證犯罪事實二之情節。
二、被告戊○○、丙○○、乙○○、甲○○、丁○○、己○○上
    開任意性自白，核與上開證據相符，堪予採信。本件事證明
    確，被告戊○○、丙○○、乙○○、甲○○、丁○○、己○○上開犯行堪予認定，應依法論科。
三、核被告戊○○、丙○○、乙○○犯罪事實二所為，均係犯刑
    法第304 條第1 項之強制罪；被告己○○、丁○○犯罪事實
    三所為，係犯刑法第277 條第1 項之傷害罪、第354 條之毀
    損罪；被告戊○○、乙○○、丙○○、甲○○犯罪事實四所
    為，均係犯刑法第305 條之恐嚇罪、第304 條第1 項之強制
    罪。被告丙○○犯罪事實五所為，係犯刑法第305 條之恐嚇
    罪及刑法第309 條之公然侮辱罪。再按刑法第305 條之恐嚇
    危害安全罪，係指加害生命、身體、自由、名譽、財產之事
    ，恐嚇他人致生危害於安全，未達於不能抗拒程度者而言，
    如對於他人之生命、身體等，以現實之強暴、脅迫手段加以
    危害要挾，使人行無義務之事或妨害人行使權利，即應構成
    刑法第304 條之強制罪，縱有恐嚇行為，亦僅屬現實犯強制
    罪之手段，無更論以恐嚇危害安全罪之餘地（分別參見最高
    法院80年度第4 次刑事庭會議決議、最高法院84年度台非字
    第194 號判決意旨）。是犯罪事實四被告戊○○、甲○○、
    丙○○、乙○○於庚○○簽下本票前，所為危害要挾之言語
    ，或大聲嚇稱要求庚○○給一個結論、稱：「若讓伊起盤（
    台語，即發飆之意）你就會很難看」等語，或大聲喊稱：「
    欠人家錢不還還開店」等語，或拍打店內桌子，稱：「報警
    察也沒有用，如果要跑就躲好一點，我們全省都有人」等語
    ，或稱：「你今日所說，往後若沒有實現，家中一定出事」
    等語，揆之前引最高法院判決暨決議意旨，既均屬犯強制罪
    之手段，無更論以恐嚇危害安全罪之餘地，是公訴人誤認此
    部分應另論被告戊○○、甲○○、丙○○、乙○○等恐嚇危
    害安全罪，即有未洽。被告己○○、丁○○犯罪事實三所為
    共同傷害犯行，係以一傷害行為致辛○○、子○○受有傷害
    ，侵害該2 人之身體法益，為同種想像競合犯，應從一重之
    傷害罪論處。又被告戊○○、丙○○、乙○○、甲○○犯罪
    事實四所為共同恐嚇犯行，及甲○○犯罪事實四所示於97年
    6 月27日所為恐嚇犯行，均係以一恐嚇行為同時危害庚○○
    、壬○○之人身、財產安全，為同種想像競合犯，應從一重
    之恐嚇危害安全罪論處。又被告戊○○、丙○○、乙○○就
    犯罪事實二所犯強制罪間；被告己○○、丁○○與其他姓名
    年籍不詳成年男子多人所犯犯罪事實三之傷害罪、毀損罪間
    ；被告戊○○、丙○○、乙○○、甲○○就犯罪事實四於97
    年2 月26日所犯之強制罪、恐嚇罪間；被告丙○○與真實姓
    名年籍不詳，綽號「阿光」之成年男子及另名真實姓名年籍
    不詳之成年男子，就犯罪事實五所示97年4 月底、5 月初某
    日所犯之恐嚇罪間；被告丙○○與綽號「阿光」就犯罪事實
    五所示97年5 月3 日所犯之恐嚇罪間，均有犯意聯絡及行為
    分擔，應各依刑法第28條之規定論以共同正犯。被告戊○○
    所犯上開強制罪2 罪、恐嚇罪1 罪；被告丙○○所犯上開強
    制罪2 罪、恐嚇罪3 罪、公然侮辱罪1 罪；被告乙○○所犯
    上開強制罪2 罪、恐嚇罪1 罪；被告甲○○所犯上開強制罪
    1 罪、恐嚇罪2 罪；被告己○○、丁○○所犯上開傷害罪各
    1 罪、毀損罪各1 罪，均犯意各別，行為互殊，均應予分論
    併罰。查被告戊○○與乙○○各有如事實欄所載之犯罪科刑
    執行情形，有臺灣高等法院被告前案紀錄表各1 份在卷可稽
    ，其等分別受有期徒刑之執行完畢後5 年以內，故意再犯本
    件有期徒刑之各罪，為累犯，應各依刑法第47條第1 項之規
    定，分別加重其刑。公訴人就被告戊○○、乙○○部分均具
    體求處有期徒刑1 年1 月、被告丙○○部分具體求處有期徒
    刑1 年2 月、被告甲○○部分則具體求處有期徒刑10月、被
    告己○○、丁○○則均具體求處有期徒刑10月，本院審酌被
    告等犯罪之動機、目的，前除被告甲○○、丁○○、己○○
    外，雖均矢口否認犯行，然終於本院審理時坦承犯行，所犯
    各罪所採之手段及情節、被害人之被害程度、生活狀況、智
    識程度等一切情狀，分別量處如主文所示之刑，並均諭知易
    科罰金之折算標準（另詳後述），再各就所處有期徒刑部分
    ，定應執行之刑。被告丙○○、甲○○部分，其等受有期徒
    刑部分宣告刑業據本院依刑法第51條第5 款定其等應執行之
    刑，應與本院另宣告之拘役刑併執行之。又按「中華民國94
    年2 月2 日修正公布之現行刑法第41條第2 項，關於數罪併
    罰，數宣告刑均得易科罰金，而定應執行刑之刑逾6 個月者
    ，排除適用同條第1 項得易科罰金之規定部分，與憲法第23
    條規定有違，並與本院釋字第366 號解釋意旨不符，應自本
    解釋公布之日起失其效力。」司法院大法官釋字第662 號解
    釋意旨著有明文，故對於數罪併罰，數宣告刑均得易科罰金
    ，而定應執行之刑超過6 個月之案件，依司法院大法官釋字
    第366 號、第662 號解釋意旨，仍得易科罰金。爰依司法院
    大法官釋字第366 號解釋、第662 號解釋、刑法第41條第1
    項規定，各諭知易科罰金之折算標準。
四、末查，扣案物（以臺灣士林地方法院檢察署97年度保管字第
    3235號保管中）即被告戊○○手機二支（含SIM 卡2 枚）、
    乙○○手機一支（含SIM 卡1 枚），長、短球棒各一支（以
    上均參見第9375號卷卷一第26頁之扣押物品目錄表），以及
    丙○○手機一支（含SIM 卡1 枚，參見第9375號卷卷一第60
    頁扣押物品目錄表）、丁○○持用之手機2 支（含SIM 卡2
    枚，參見第9375號卷卷二第18頁扣押物品目錄表）、甲○○
    持用之手機1 支（含SIM 卡1 枚，參見第9375號卷卷二第44
    頁扣押物品目錄表）等物，手機部分均未直接為被告等持以
    犯本案各罪之用，長短球棒各1 支均係被告乙○○所有，並
    非被告丁○○、己○○或其不詳共犯持以犯犯罪事實三所示
    傷害、毀損罪所用之物，均不能宣告沒收。至被告丁○○、
    己○○及共犯持以犯毀損、傷害之球棒、木棍、高爾夫球桿
    、警棍等物，除未扣案，亦無證據可以證明係被告丁○○、
    己○○或其餘共犯所有，亦不能宣告沒收，附此敘明。
據上論斷，應依刑事訴訟法第273 條之1 第1 項、第299 條第1
項前段，刑法第28條、第305 條、第304 條第1 項、第309 條第
1 項、第277 條第1 項、第354 條、第55條、第47條第1 項、第
41條第1 項、第51條第5 款、第10款，司法院大法官釋字第366
號解釋、第662 號解釋、刑法施行法第1 條之1 ，判決如主文。
本案經檢察官鄭富城到庭執行職務
中    華    民    國    98    年    6    月    30    日
                  刑事第五庭法  官  許辰舟
以上正本證明與原本無異。
如不服本判決，應於收受送達後10日內向本院提出上訴狀，其未
敘述上訴理由者，應於上訴期間屆滿後20日內向本院補提理由書
狀（均須按他造當事人之人數附繕本）。
                            書記官  李典育
中    華    民    國    98    年    6     月    30    日
附錄論罪科刑法條全文：
中華民國刑法第305條
（恐嚇危害安全罪）
以加害生命、身體、自由、名譽、財產之事，恐嚇他人致生危害
於安全者，處2 年以下有期徒刑、拘役或3 百元以下罰金。
中華民國刑法第277條
（普通傷害罪）
傷害人之身體或健康者，處3 年以下有期徒刑、拘役或1 千元以
下罰金。犯前項之罪因而致人於死者，處無期徒刑或7 年以上有
期徒刑；致重傷者，處3 年以上10年以下有期徒刑。
中華民國刑法第354條
（毀損器物罪）
毀棄、損壞前二條以外之他人之物或致令不堪用，足以生損害於
公眾或他人者，處2 年以下有期徒刑、拘役或5 百元以下罰金。
中華民國刑法第309條
（公然侮辱罪）
公然侮辱人者，處拘役或 3 百元以下罰金。
以強暴犯前項之罪者，處1 年以下有期徒刑、拘役或5 百元以下
罰金。


司法院資訊處製作；財團法人民間司法改革基金會備份。
